【裁判字號】    92,交聲,1123
【裁判日期】    920919
【裁判案由】    交管條例聲異
【裁判全文】
臺灣板橋地方法院交通事件裁定                  九十二年度交聲字第一一二三號
    原處分機關  交通部公路總局臺北區監理所
    異  議  人  乙○○
    即受處分人
右列異議人即受處分人因違反道路交通管理處罰條例案件，對於交通部公路總局臺北
區監理所民國九十二年六月十六日所為之處分（原處分案號：北監自裁字裁四０－Ａ
ＢＹ一四一八八七號）聲明異議，本院裁定如左：
    主  文
異議駁回。
    理  由
一、異議意旨略以：異議人即受處分人乙○○主張伊是綠燈右轉而非紅燈右轉，是因
    舉發員警與車上乘客發生爭執後，進而任意開單舉發其違規，爰請詳查云云。原
    處分機關略以：員警於民國九十一年九月十三日六時許，在臺北市○○○○○路
    口查獲車號五Ｎ－六六０七號自小客車，因「紅燈右轉」違規，遂當場製單舉發
    ，異議人當場拒絕簽收該通知單等語。
二、按汽車駕駛人，行經有燈光號誌管制之交岔路口闖紅燈者，處新臺幣（下同）一
    千八百元以上五千四百元以下罰鍰；又汽車駕駛人有第五十三條情形者，除依原
    條款處罰鍰外，並予記違規點數三點，道路交通管理處罰條例第五十三條、第六
    十三條第一項第三款分別定有明文。
三、經查：異議人即受處分人乙○○於九十年九月十三日六時在臺北市○○○○○路
    口紅燈右轉之違規事實，有舉發違反道路交通管理事件通知單（北市警交大字第
    ＡＢＹ一四一八八七號）在卷可稽，且經證人即舉發員警甲○○於本院訊問時具
    結證稱：「我們依照勤務表規定，在臺北市○○路、景中路口實施路檢，正好碰
    到五Ｎ－六六０七號自小客車紅燈右轉，是從景興路右轉到景中路。當時是紅燈
    ，並沒有右轉的燈號。我們當時站的位置，離紅綠燈五、六十公尺，我們是站在
    景中路上，違規車輛會朝我們方向開過來。‧‧‧‧我就將他攔下來，當時還有
    另一位同事。我請駕駛出示駕照、行照，向他說明他紅燈右轉，依規定告發，當
    場製作舉發單。製作完交給駕駛，他拒絕簽收。我說如果不服，可以向監理站申
    訴，或向法院異議。然後駕駛就離開了。」等語（參見本院九十二年八月十九日
    訊問筆錄），本件員警與異議人並無仇怨，無捏造事實違法取締，並甘犯偽證罪
    嫌到庭作不實證述之必要，是異議人行經有燈光號誌管制之交岔路口闖紅燈之行
    為，應堪認定。至異議人雖辯稱伊是綠燈右轉不是紅燈右轉，是因為與員警發生
    爭執後才被開單，有當時同車乘客丙○○可作證云云，惟本院依異議人異議狀上
    記載之地址寄送傳票，因「查無此人」遭退回，有本院送達公文封一個在卷可憑
    ，又本院於九十二年八月十九日當庭諭知異議人於二星期內陳報證人丙○○之地
    址，以供本院調查，異議人至今仍未陳報，是異議人所辯無法調查是否與事實相
    符，尚難遽採信為真。綜上，本件事證明確，異議人於右揭時、地，有紅燈右轉
    之行為，堪予認定。
四、從而，原處分機關依據首開法條規定，並審酌異議人違規情節輕重，裁處罰鍰伍
    仟肆佰元整罰鍰，並記違規點數三點，無何違誤，量罰亦甚妥適，應予維持，本
    件異議為無理由，應予駁回。
五、據上論斷，應依道路交通案件處理辦法第十九條，裁定如主文。
中      華      民      國      九十二      年      九    月    十九    日
                              臺灣板橋地方法院交通法庭
                                      法  官    連育群
右正本證明與原本無異。
如不服本裁定應於送達後五日內向本院提出抗告狀。
                                      書記官    蘇宥維
中      華      民      國      九十二      年      九    月    十九    日


司法院資訊處製作；財團法人民間司法改革基金會備份。
